Inventaris van het archief van de Ridderschap en Edelen van Holland en West-Friesland, 1572-1795
Nationaal Archief, Den Haag
- HET ARCHIEF VAN DE RIDDERSCHAP EN EDELEN VAN HOLLAND EN WEST-FRIESLAND, 1572-1795, I.
  - STUKKEN BETREFFENDE BIJZONDERE ONDERWERPEN, B.
    - BEHEER DER GOEDEREN VAN DE ABDIJEN RIJNSBURG EN LEEUWEN -HORST, (11).
      - Beheer der goederen van de abdij Rijnsburg, c).
        - Stukken betreffende bijzondere onderwerpen, 2).
          - (h). Overige bemoeiingen met het beheer van de goederen
            - Financiën
              - Bijzonder, b.
                - Staat van hetgeen (Dirck Gerritsz. van Kessel) schuldig is aan de abdij van Rijnsburg, (eind 16e eeuw); 1789; 1 stuk
                - Rekening, (eind 16e eeuw); 1790; 2 stukken
                Fragmenten.
                - Aantekeningen uit een rekening van (Dirck Gerritsz. van Kessel, rentmeester van de abdij van Rijnsburg), (eind 16e eeuw); 1791; 1 stuk
                - Rekening van onkosten en vacaties terug te betalen aan Gerard van Poelgeest, raad en rentmeester-generaal van de abdij van Rijnsburg, over het rekenkundig jaar 1604/1605, [1605], 1792; 1 katern
                - Rekening van de posten, die de erfgenamen van (Gerard) van Poelgeest, raad en rentmeester-generaal van de abdij van Rijnsburg, moeten betalen over de jaren 1606-1613, [1613], 1793; 1 katern
                - Onderhandse akte voor (Willem) van Matenesse, raad en rentmees-ter-generaal van de abdij van Rijnsburg, waarbij Steven van der Does c.s., gecommitteerden van de Ridderschap, verklaren dat zij een som geld uit handen van de oud-raad en rentmeester-generaal Gerard van Poelgeest hebben ontvangen, 20 maart 1615; 1794; 1 stuk
                - Uittreksels uit de resoluties van de Ridderschap d.d. 15 en 16 januari 1613 en 13 juni 1636 betreffende de financiën van de abdij van Rijnsburg, (begin 17e eeuw); 1795; 1 katern en 1 stuk
                - Uittreksel uit de resoluties van de Ridderschap d.d. 21 januari 1642 betreffende een toelage voor Theodora van Wassenaer, weduwe van Albrecht van Schagen, (17e eeuw); 1796; 1 stuk
                - Lijst van goederen aangekocht en schulden afbetaald door Albrecht van Schagen, raad en rentmeester-generaal van de abdij van Rijnsburg, (begin 17e eeuw); 1797; 1 stuk
                - Stukken betreffende de kostenspecificaties van het verheffen van lenen, (17e en 18e eeuw), 1798; 1 omslag
                - Memorie van Hendrick Bosch, commies van de abdijgoederen van Rijnsburg, voor de Staten van Holland en West-Friesland, opgesteld voor het afhoren van zijn rekening, betreffende de door hem uitgevoerde bezuinigingen, mei 1736, 1799; 1 katern
                - Stukken betreffende de verkoop van de roerende en onroerende goederen van Jan van Duyker en de aflossing van zijn schulden, 1764 en 1765; 1800; 1 omslag
                - Rekening van de kosten van een leenverheffing van een perceel land te Oegstgeest door Johan Hendrik Tuypel, [1781], met ondergeschreven kwitantie, 1782; 1801; 1 stuk
                - Lijst van erfpachten, renten, hofstede- en hoendergelden, (18e eeuw); 1802; 1 stuk
            - Geschiedenis en archief
              - Inventaris van het archief van de abdij van Rijnsburg, 12e - 16e eeuw, 25 oktober 1573; met bijlage inliggend tussen fol. 90 verso en fol. 91, (16e eeuw), 1803; 1 deel en 1 stuk
              - Inventaris van het archief van de abdij van Rijnsburg, 14e - begin 17e eeuw opgesteld naar aanleiding van het slechte beheer van de administratie door wijlen Dirck Gerritsz. van Kessel, rentmeester van de abdij, begin augustus 1603, 1804; 1 deel
              - Aantekeningen betreffende de berging van archivalia van de abdij van Rijnsburg, (17e eeuw); 1805; 1 stuk
              - Lijst van afschriften van de pauselijke bullen over de jaren 1139-1562 van de abdij van Rijnsburg, (18e eeuw); 1806; 1 omslag
              - Stukken houdende afschriften van grafelijke oorkonden over de jaren 1199-1264 van de abdij van Rijnsburg, (18e eeuw); 1807; 1 omslag
              - Lijst van afschriften van grafelijke oorkonden over de jaren 1199-1553 van de abdij van Rijnsburg, (18e eeuw); 1808; 1 omslag
              - Stukken houdende afschriften van pauselijke bullen over de jaren 1217-1562 van de abdij van Rijnsburg, (18e eeuw); 1809; 1 pak
              - Lijst van de archivalia van de abdij van Rijnsburg over de jaren 1233-1689, (18e eeuw); 1810; 1 band
              - Stukken houdende afschriften van oorkonden over de jaren 1246-1263 van de abdij van Rijnsburg, (18e eeuw); 1811; 4 stukken
              - Stukken houdende afschriften van grafelijke oorkonden over de jaren 1304-1395 van de abdij van Rijnsburg, (18e eeuw); 1812; 1 pak
              - Stukken houdende afschriften van oorkonden over de jaren 1306-1378 van de abdij van Rijnsburg, (18e eeuw); 1813; 1 omslag
              - Stukken houdende afschriften van grafelijke oorkonden over de jaren 1426-1500 van de abdij van Rijnsburg, (18e eeuw); 1814; 1 pak
              - Stukken betreffende de inventarisatie van de oorkonden van de abdij van Rijnsburg over de periode 1213-1501 door A.G. Drijfhout, 1773 en 1777; 1815; 1 omslag
              - Lijst van leenakten van de Van Wassenaers en een inventaris van de door Gijsbert Heeneman, kommies van de Ridderschap van Holland, aan professor A. Kluit uitgeleende akten en documenten over de periode van de 14e - 17e eeuw, afschriften, (18e eeuw); 1816; 1 omslag
- HET ARCHIEF VAN DE COMMIES BELAST MET DE LIQUIDATIE VAN DE RIDDERSCHAP EN EDELEN VAN HOLLAND EN WEST-FRIESLAND, (1789), 1795-1811, II.
  - Rekeningen van Daniel Jacob Heeneman, commies van de beide abdijen, van de restant-inkomsten en uitgaven van de goederen van de abdijen van Rijnsburg en Leeuwenhorst, 1789-1806., 1817-1825; 6 delen, 2 banden en 1 stuk
    De jaren 1796-1799 en 1801 ontbreken.
    - 1789-1791, afgehoord 16 maart 1797., 1817; 1 band
    - 1792, afgehoord 16 maart 1797., 1818
    - 1792-1796, 1819; 1 stuk
    - 1793, afgehoord 16 maart 1797., 1820
    - 1794, afgehoord 21 maart 1797., 1821
    - 1795, afgehoord 21 maart 1797, 1822
    - 1800, afgehoord 16 juni 1802., 1823
    - 1802-1805, afgehoord 11 oktober 1811., 1824; 1 band
    - 1806, afgehoord 11 oktober 1811., 1825
  - Rekeningen van Daniel Jacob Heeneman van verkochte nationale domeingoederen, die voorheen aan de abdijen van Rijnsburg en Leeuwenhorst behoorden, 1801-1805; met bijlagen, 1801-1803 en 1805., 1826-1828; 3 delen en 3 stukken
    - 1801-1803, afgehoord 31 mei 1811; met bijlage, 1801-1803., 1826; 1 stuk
    - 1804, afgehoord 31 mei 1811., 1827
    - 1805, afgehoord 28 juni 1811; met bijlagen, 1805, 1828; 2 stukken
  - Stukken betreffende de verpachting van de landerijen van de abdijen van Rijnsburg en Leeuwenhorst, 1799; 1829; 4 stukken
  - Registers van condities van verkoop van landerijen, gelegen in Rijnland en Delfland, behorend aan de abdijen van Rijnsburg en Leeuwenhorst, 1801-1805.17 delen, 1830-1839
    - 1801, 1830
    - 1801, 1831
    - Rijnland, 1802., 1832
      Het tweede deel is aanwezig vanaf p. 137.
    - Rijnland, 1803., 1833
    - Delfland, 1804., 1834
    - Rijnland, 1804. In tweevoud., 1835
    - Delfland, 1805. In tweevoud., 1836
    - Delfland, 1805., 1837
    - Rijnland, 1805. In tweevoud., 1838
    - Rijnland, 1805. In tweevoud., 1839
  - Register van de inkomsten uit de verpachting van de tienden van de abdij van Rijnsburg, 1802; 1840; 1 katern
  - Akte van transport van land, gelegen te Oegstgeest, door Daniel Jacob Heeneman, commies van de beide abdijen, aan Pieter van Roon, 1803; met bijlagen, 1803-1806; 1841; 1 omslag
  - Stukken betreffende de taxaties voor de verkoop van landerijen van de abdijen van Rijnsburg en Leeuwenhorst, gelegen in Rijnland en Delfland, 1805; 1842-1843; 2 omslagen
    - Rijnland, 1805., 1842
    - Delfland, 1805., 1843
  - Rekening van Daniel Jacob Heeneman, commies van de beide abdijen, van de uitgelote obligaties over de jaren 1797-1801, (begin 19e eeuw); met bijlagen, 1805 en 1808, 1844; 1 omslag
  - Legger van het kantoor der domeinen van de goederen van de abdijen van Rijnsburg en Leeuwenhorst, (begin 19e eeuw)., 1845; 4 katernen en 5 stukken
- PERSOONLIJKE STUKKEN VAN ADRIAAN MOURIJNSZ., RENTMEESTER VAN DE ABDIJ VAN LEEUWENHORST, III.
  - Akte van machtiging door Amelis van Amstel van Mijnden, erfgenaam van Frederik van Duvenvoorde, van Adriaan Mourijnsz. c.s. tot vestiging van een rente voor de erven van Cornelis van Lier, 30 december 1588; 1846; 1 charter
  - Akte voor schout en schepenen van 's-Gravenhage waarbij Pouwels van Assendelft c.s., als erfgenamen van Jacob van Zuylen van Nyevelt, verklaren een som geld van Adriaen Mouritsz., rentmeester van de abdij van Leeuwenhorst, te hebben ontvangen, 7 maart 1590; 1847; 1 charter
- STUKKEN WAARVAN HET VERBAND MET HET ARCHIEF NIET DUIDELIJK IS, IV.
  - Akte waarbij Karel V verklaart dat hij diverse losrenten heeft verkocht aan Aerent Cornelisz. c.s. in Holland ter verlichting van de financiële last in verband met de oorlog tegen Frankrijk, 8 oktober 1553; authentiek afschrift, 19 oktober 1585; 1848; 1 katern
  - Rekest van Jan Dircxz. aan het stadsbestuur te Leiden om opheffing van de inkwartiering van soldaten in zijn huis, [1572]; 1849; 2 stukken
  - Rekest van Jacob Thomess., brouwer te Leiden, aan Willem van Oranje om vrijlating uit de gevangenis, [1572-1573], met ongunstig appointement, 16 februari 1573; 1850; 1 stuk
  - Rekest van Claes Janss. Brandt aan Willem van Oranje om vrijlating uit de gevangenis, [1573]; met ongunstig appointement, 17 februari 1573; 1851; 1 stuk
  - Instructie van Willem van Oranje voor de edelen en de gedeputeerden van de zes steden in de Staten van Holland voor het ontzet van Leiden, 10 augustus 1574; 1852; 1 stuk
  - Rekest van Henrick van Brouckhoven aan de Raad van Financiën nevens Zijne Excellencie om aangesteld te mogen worden als baljuw van Wassenaar, [1574], 1853; 1 stuk
    Zie tevens inv.nr. 1857.
  - Rekest van Franchois van Lanscroon aan de Raad van Financiën nevens Zijne Excellencie om vrijwillig ontslag als baljuw van Wassenaar, [1574]; 1853
  - Rekest van Geertruyt Cornelisdr. en Jan Beeren te Leiden aan de Rekenkamer van Holland om kwijtschelding van pacht van de visserij van de heer van Wassenaer, [1574]; 1854; 1 stuk
  - Rekest van Boudewijn Symonsz., schout van Aarlanderveen, aan de Raad nevens Zijne Excellentie om opheffing van zijn onterechte gevangenhouding wegens collaboratie met de vijand, [1574-1577]., 1855; 1 stuk
  - Rekest van de bestuurders van Leiden aan de Staten van Holland en West-Friesland om opheffing van de zware lasten voor de burgers vanwege de inkwartiering van soldaten [1575], met een gunstig advies, 10 mei 1576; 1856; 1 stuk
  - Stukken betreffende de pogingen van Jacob de Jonge, voormalig rentmeester van de goederen van Wassenaar, om in strijd met de Pacificatie van Gent Hendrick van Brouckhoven als baljuw en schout van Wassenaar door Andries van Wassenaaer en de door eerstgenoemde aangestelde schouten in de rond Leiden gelegen elf schoutambten door anderen te laten vervangen, 1576-1577; 1857; 1 omslag
    Zie tevens inv.nr. 1853.
  - Rekest van Jacob Ysbrantsz. van Delft te Leiden aan de Staten van Holland en West-Friesland om gecontinueerd te mogen worden in de functie van schout van de ambachten Sassenheim en Oegstgeest, [1576]; met bijlage, 19 januari 1577, 1858; 2 stukken
  - Rekest van Jacob Claesz. Colf aan de gecommitteerden ter financiën van de Staten van Holland en West-Friesland om kwijtschelding van pacht van zes morgen land, gelegen te Oegstgeest, behorend aan het kapittel van Hogelande te Leiden, [1576-1577]; met bijlage, 5 februari 1577, 1859; 2 stukken
  - Akte van transport voor schout en schepenen van Rijnsburg van een verbrand huis en erf, gelegen in het dorpsvierendeel van Rijnsburg, door Aechte Dircxsdr. c.s. aan Pieter Dircxss., waarbij is bepaald dat de abdij van Rijnsburg en de Heilige Geest te Rijnsburg elk jaarlijks een vast bedrag ontvangen, 2 februari 1579; 1860; 1 charter
  - Stuk houdende voorwaarden van Volcgen Michielsdr., oud mater van het klooster St. Catharina en St. Barbara te Noordwijk, voor de verpachting van land aan Jacob van Wijngaarden, [1580]; 1861; 1 stuk
  - Rekest van Hubert van Malsen aan Willem van Oranje om behoud van zijn land, gelegen in de Meijerij van 's-Hertogenbosch, [1584], met beschikking van Willem van Oranje, dat het rekest doorgestuurd zal worden aan de Staten van Brabant, 19 februari 1584; 1862; 1 stuk
  - Akte van transport voor schout en schepenen te Leiden van een erf en tuin, gelegen in Rijnsburg, door de erfgenamen van Vranck Jansz. en Maritgen Jansdr. aan Willemsz. van Dobben, 9 november 1585; 1863; 1 stuk
  - Onderhandse akte waarbij Pier Lambillon van Namen een partij blauwe stenen aan Everardus van Lodensteyn, havenmeester binnen Delft verkoopt, 6 juni 1587; 1864; 1 stuk
  - Stukken betreffende een proces voor het Hof van Holland tussen de schepenen van Nieuwenhoorn en Nieuwe Gote enerzijds en Dirck van Duvenvoorde, baljuw van Brielle en het land van Voorne, anderzijds over de benoeming van overheidsfunctionarissen in de voornoemde gerechten, 1588; 1865; 1 lias
  - Stukken betreffende een proces voor het Hof van Holland tussen Louris Meess. en Sijtgen Jansdr. enerzijds en Hendrick Franss. anderzijds over de som geld uit een erfenis, 1 juni en 14 augustus 1589, 1866, 1866.1; 1 charter en 1 stuk
    - Charter, 1589 juni 1, 1866.1
    - Stuk, 1589 augustus 14, 1866
  - Mandement van het Hof van Holland in het proces tussen Ael Jansdr. enerzijds en Pouwel Matheeusz. anderzijds over een schadevergoeding voor het delven van een sloot naast het land van Ael Jansdr. te Waddinxveen, 1 augustus 1589; 1867; 1 charter
  - Uittreksel uit een akte van transport d.d. 22 februari 1594 van twee woningen en land, gelegen in de ambachten van Zoeterwoude en van Voorschoten, ten noorden belend door land van de abdij van Rijnsburg, door Pieter Cornelisz.,predikant, aan Jacob Corneliss. van Berckel en zijn zuster, authentiek afschrift, 29 september 1601; 1868; 1 stuk
  - Rekening van onkosten ingeleverd door Philips Pauw in een proces voor het Hof van Holland tussen voornoemde Pauw en Pieter Sanguyn, deurwaarders, over hun salarissen, 25 november 1594; 1869; 1 stuk
  - Akte van transport voor schout en schepenen te Rijnsburg, Oegstgeest en Voorhout van een met lasten van de abdij van Rijnsburg bezwaarde woning en een bijbehorend perceel huurland van deze abdij alsmede enkele aan abdijlanden grenzende percelen in voornoemde plaatsen, door Aernt Gijsbertss. aan Symon Claesz. Colijn, 12 december 1594; 1870; 1 charter
  - Stukken betreffende een proces voor de Raad van Brabant en "den vorster" van Princenhage "in den lande van Breda" tussen Jan Joriss. van der Burch, waard van het "Gulden Aecker" te Delft, en Wijnand Michault te Breda over onbetaalde rekeningen voor eten en drinken in voornoemde herberg, 17 mei, 15 augustus; met bijlage, 4 en 11 oktober 1596, 1871, 1871.1 - 1871.3; 1 lias en 3 stukken (aaneengehecht)
    - 1596 mei 17, 1871.1
    - 1596 augustus 15, 1871.2
    - 1596 mei 17, 1871.3
    - Lias, 1596 oktober, 1871
  - Akte van aanstelling door de Staten van Holland en West-Friesland van Egbert Heyndrixsz. Proost als notaris te Haarlem, 23 december 1598; 1872; 1 charter
  - Rekest van Christiana Jansdr. aan het stadsbestuur te Leiden om advies over de ontrouw van haar man Gherwer Jansz. en om van hem te mogen scheiden, (eind 16e eeuw); 1873; 1 stuk
  - Rekest van Huych van Alckemade aan Willem van Oranje om hem octrooi te verlenen om dertig morgen land in de Bijlmer bij Abcoude te mogen verkopen, vervreemden of bezwaren, (eind 16e eeuw); 1874; 1 stuk
  - Rekest van de "Boomgaert- en warmoesluyden" te Leiden aan het stadsbestuur van Leiden om binnen vastgestelde grenzen rondom de stad te mogen planten en zaaien en om daarin enkele rieten hutten te mogen bouwen, (eind 16e eeuw); 1875; 1 stuk
  - Aantekeningen over een proces tussen Lodewijck de Knibberech, baljuw van Voshol, en Jan Gijsberecht Claess. uit Aarlanderveen, (eind 16e eeuw); 1876; 1 stuk
  - Memorie voor N.N. Bom betreffende de sommen geld, betaald aan het St. Jorisgasthuis te Delft, (eind 16e eeuw); 1877; 1 stuk
  - Uittreksel uit het transportregister van Nieuweveen betreffende verschillende verkopen van een huis met landerijen in zijn geheel of in gedeelten, (eind 16e eeuw); afschrift, 6 april 1593; 1878; 1 stuk
  - Akte voor schout en schepenen van Esselijkerwoude waarbij Michalina Almaras aan Maritgen Jacobsdr. of haar erfgenamen een jaarlijkse losrente toezegt, 6 november 1604; 1879; 1 charter
  - Stukken betreffende een proces voor het Hof van Holland tussen Lijsbeth Pietersdr. van Huedonck enerzijds en Dirck Dirck Sijmon Oomsz. anderzijds over een som geld, 17 juni 1605; met bijlage, 18 juni 1605, 1880.1 - 1880.3; 1 charter en 2 stukken (aaneengehecht)
    - Stuk, 1605 juni 17, 1880.1
    - Charter, 1605 juni 17, 1880.2
    - Stuk, 1605 juni 18, 1880.3
  - Stukken betreffende de verpachting van een perceel buitendijks gelegen land in Kethel door Cornelis van Duyst van Voorhoudt aan Adriaen Steven Huysmans en Henrick Cornelis Henricxsn. te Ginniken, 28 juli en 22 augustus 1606, 1881, 1881.1; 1 charter en 1 stuk
    - Stuk, 1606 augustus 22, 1881
    - Charter, 1606 juli 28, 1881.1
  - Akte van transport voor schepenen van Delft van de helft van een "cooltuyn", gelegen bij de Oostpoort te Delft, door de Raden van het weeshuis te Delft aan Jacob Alewijnsz., 16 januari 1624; 1882; 1 charter
  - Akte van transport voor schout en schepenen van Oegstgeest van vier morgen land, gelegen te Oegstgeest, ten oosten en westen belend door land van de abdij van Rijnsburg, door Reyer Jacobsz., poorter te Leiden, aan Dirck Cornelisz. te Oegstgeest, 28 oktober 1595, authentiek afschrift, 23 augustus 1628; 1883; 1 stuk
  - Akte van transport voor schepenen van Valkenburg van land, gelegen te Katwijk a/d Rijn, ten zuiden belend door land van de abdij van Rijnsburg, door Jasper Pleunen Verhouff aan Isbrant Simonsz. van Duyndam, 8 juli 1631; met retroacta, 12 december 1592, 21 januari 1593, 20 mei 1610 en 16 februari 1627, 1884.1 - 1884.5; 5 charters [getransfigeerd]
    - 1631 juli 8, 1884.1
    - 1592 december 12, 1884.2
    - 1593 januari 21, 1884.3
    - 1610 mei 20, 1884.4
    - 1627 februari 16, 1884.5
  - Akte voor schepenen van Oegstgeest waarbij Claes Crijnen Cortswager een verklaring geeft over aan zijn land belendende en tot de abdij van Rijnsburg behorende percelen, welk land hij aan Gerrit Hendricxz. van der Plas heeft verkocht, 15 mei 1632; 1885; 1 stuk
  - Uittreksel uit de resolutie van de Staten van Holland en West-Friesland d.d. 22 januari 1622 betreffende de benoeming van de gecommitteerden van de edelen en van Delft ter vergadering van de Gecommitteerde Raden van de Staten van Holland en West-Friesland, (17e eeuw); afschrift, 1886; 1 stuk
  - Mandement van het Hof van Holland voor een deurwaarder om op verzoek van Trijntje Dircxdr., weduwe van Freeck Jans. Vijl, haar zwager Reyer Jans. te dagvaarden in appel van een vonnis van de schepenen van Enkhuizen betreffende het inleveren van een inventaris van de nagelaten goederen van haar man, 6 juni 1668; 1887; 1 charter
  - Uittreksel uit een missive van G. Hooye(n), advocaat-fiscaal, aan (G. v. G. te Gouda) d.d. 16 juni 1768 betreffende het uitslaan van zout door grossiers buiten het district waar zij geadmitteerd zijn, 1888; 1 stuk